ACORDAO-COMPLETO-2378638

ACÓRDÃO DE RELAÇÃO

ACÓRDÃO DE RELAÇÃO 2541/2019 ATA 41/2019 - PLENÁRIO

Acórdão 2541/2019-TCU-Plenário
VISTO, relacionado e discutido este auto de Embargos de Declaração em Tomada de Contas Especial oposto pela EPG Construções Ltda. - ME, contra o Acórdão 120/2019-TCU-Plenário, de minha relatoria (Peça 182) , subitem 9.1.
Considerando que, é possível afirmar que a recorrente foi devidamente notificada no endereço de seu procurador, conforme contido no instrumento de procuração de Peça 110, e de acordo com o disposto no art. 179, II, § 7º do RI/TCU. 
Considerando que, "a data de início do prazo é contada a partir do primeiro dia em que houver expediente no Tribunal" e "se o vencimento recair em dia em que não houver expediente, o prazo será prorrogado para o primeiro dia útil imediato", nos termos do art. 19, §3º e §4º, da Resolução/TCU 170/2004, respectivamente. 
Considerando que, o termo a quo para análise da tempestividade foi o dia 11/4/2019, concluindo-se, portanto, pela intempestividade deste recurso, pois o termo final para sua interposição foi o dia 22/4/2019.
Considerando o parecer do Ministério Público junto a este Tribunal;
Os Ministros do Tribunal de Contas da União ACORDAM, por unanimidade, com fundamento nos arts. 34, caput e § 1º, da Lei nº 8.443/92, c/c o art. 287, § 3º, do Regimento Interno, em:
a) não conhecer dos embargos de declaração, opostos pela empresa EPG Construções Ltda. - ME, em razão da sua intempestividade, nos termos do art. 34, § 2º, da Lei 8.443, de 1992 e no art. 287, § 3º, do RI/TCU; e
b) informar aos interessados que o presente Acórdão pode ser acessado por meio do endereço eletrônico www.tcu.gov.br/acordaos.
1. Processo TC-Processo 014.145/2012-0 -  EMBARGOS DE DECLARAÇÃO (TOMADA DE CONTAS ESPECIAL) 
1.1. Recorrente: EPG Construções Ltda. - ME (84.413.236/0001-40) 
1.2. Órgão/Entidade: Município de Macapá - AP
1.3. Relator: Ministro Raimundo Carreiro
1.4. Representante do Ministério Público: Subprocurador-Geral Lucas Rocha Furtado
1.5. Relator da deliberação recorrida: Ministro Raimundo Carreiro
1.6. Unidades Técnicas: Secretaria de Recursos (SERUR) ; Secretaria de Controle Externo de Tomada de Contas Especial (SecexTCE) .
1.7. Representação legal: Victor Andrade Leite (1.848/OAB-AP) e outros, representando Epg Construções Ltda. - Me; Paulo Augusto de Azevedo Meira (5586/OAB-PA) e outros, representando Giovanni Coleman de Queiroz; Lauro Lucien Rodrigues Trindade (2.444/OAB-AP) e outros, representando Gilmar Goncalves Vales; Gabriel David Sirotheau (3362/OAB-AP) e outros, representando Jose Maria Moraes David; Ribanês Nascimento de Aguiar (1.885/OAB-AP) , representando Jose Otaci Matos Bosque; Gilmar Gonçalves Vales Júnior (2.119/OAB-AP) e outros, representando Gilmar Goncalves Vales e José Ronildes dos Santos Souza. 
1.8. Determinações/Recomendações/Orientações: não há.

Município de Macapá - AP

LUIZ EDUARDO PINHEIRO CORREA

RAIMUNDO CARREIRO

Ministro Raimundo Carreiro

Victor Andrade Leite (1.848/OAB-AP) e outros, representando Epg Construções Ltda. - Me; Paulo Augusto de Azevedo Meira (5586/OAB-PA) e outros, representando Giovanni Coleman de Queiroz; Lauro Lucien Rodrigues Trindade (2.444/OAB-AP) e outros, representando Gilmar Goncalves Vales; Gabriel David Sirotheau (3362/OAB-AP) e outros, representando Jose Maria Moraes David; Ribanês Nascimento de Aguiar (1.885/OAB-AP), representando Jose Otaci Matos Bosque; Gilmar Gonçalves Vales Júnior (2.119/OAB-AP) e outros, representando Gilmar Goncalves Vales e José Ronildes dos Santos Souza.

Subprocurador-Geral Lucas Rocha Furtado

TOMADA DE CONTAS ESPECIAL (TCE)

Secretaria de Recursos (SERUR); Secretaria de Controle Externo de Tomada de Contas Especial (SecexTCE).